【裁判字號】    88,易,4986
【裁判日期】    890328
【裁判案由】    詐欺
【裁判全文】
臺灣高雄地方法院刑事判決                        八十八年度易字第四九八六號
    公  訴  人  臺灣高雄地方法院檢察署檢察官
    被      告  乙○○
右列被告因詐欺案件，經檢察官提起公訴（八十八年度偵字第二○一五五號），本院
判決如左：
    主  文
乙○○連續意圖為自己不法之所有，以詐術使人將本人之物交付，處有期徒刑拾月。
    事  實
一、乙○○因汽車材料業務認識甲○○，於民國八十七年六月間，欲投資高雄市夢卡
    拉ＯＫ店欠錢，遂萌為自己不法所有之意圖，並基於概括犯意，邀甲○○至高雄
    市○○路八十五巷十一號租處，佯稱「合夥在高雄市○○○路開設汽車材料店」
    云云，使甲○○陷於錯誤而答應出資新台幣（下同）四十五萬元，並於翌日在該
    處悉數交款予乙○○，嗣乙○○又佯稱：伊已在八德二路找到店面，須甲○○再
    出資四十萬元，餘事均由伊處理云云，甲○○仍不察其偽而陷於錯誤，依約交付
    該款。得手後，乙○○將八十五萬元投資夢卡拉ＯＫ店，甲○○見乙○○毫無合
    夥開店之準備，邀乙○○退夥還錢，乙○○立據表明於八十七年十一月十日之前
    還清，惟屆期仍未付清，且不見蹤影。
二、案經甲○○訴請臺灣高雄地方法院檢察署檢察官偵查起訴。
    理  由
一、訊據被告乙○○固坦承有於前揭時地向告訴人甲○○拿得八十五萬元，惟否認有
    何詐欺犯行，並辯稱：伊向朋友頂讓前揭夢卡拉ＯＫ店，係為了開設汽車材料店
    使用，且伊將上開款項交予朋友後，朋友亦避不見面，伊也受騙云云。惟查，被
    告並未能就其所辯稱之情節舉證供本院調查，其空言抗辯，顯係卸責之詞，不足
    採信，而被告確有前揭犯行，業據告訴人指訴甚詳，並有保管條及存證信函各一
    紙附偵查卷可佐，本件罪證明確，被告犯行足堪認定。
二、核被告所為，係犯刑法第三百三十九條第一項之詐欺取財罪。被告所為數行為，
    時間緊接，手法相同，所犯構成要件罪名相同，顯係出於概括之犯意反覆為之，
    為連續犯，應依刑法第五十六條之規定論以一罪，並加重其刑。審酌被告犯罪之
    動機、目的、手段、所得財物、犯罪後之態度等一切情狀，爰量處如主文所示之
    刑，以示儆懲。又被告雖未曾受有期徒刑以上刑之宣告，有本院全國前案紀錄表
    及臺灣高雄地方法院檢察署刑案資料查註紀錄表附卷可稽，惟其詐得財物高達八
    十五萬元，復未能得告訴人之諒解，難無再犯之虞，本院認不宜宣告緩刑，附此
    敘明。
三、據上論斷，應依刑事訴訟法第二百九十九條第一項前段、刑法第五十六條、第三
    百三十九條第一項、罰金罰鍰提高標準條例第一條前段，判決如主文。
中      華      民      國      八十九      年      三    月  二十八    日
                                  臺灣高雄地方法院刑事第二庭
                                      法  官    劉建利
右正本證明與原本無異。
如不服本判決，應於判決送達後十日內，向本院提出上訴狀。
                                      書記官    洪生輝
中      華      民      國      八十九      年      三    月  三十一    日


司法院資訊處製作；財團法人民間司法改革基金會備份。
